<?xml version="1.0" encoding="UTF-8" standalone="yes"?>
<Wordlist>
    <Paradigm pdgId="1214877" lemma="абшкрэ+бці" tag="VTPNX">
        <Variant id="a" pravapis="A2008" lemma="абшкрэ+бці">
            <Slounik name="piskunou2012" idx="4083">{b}абшкрэ´бці{/b} {i}зак.{/i}, -рабу´, -рабе´, -рабяце´; {i}ПЧ{/i} абшкро´б, -рэ´бла; {i}ЗЛ{/i} абшкрабі´ /// v8{sup}4{/sup} B/</Slounik>
            <Form tag="0">абшкрэ+бці</Form>
            <Form tag="F1S">абшкрабу+</Form>
            <Form tag="F2S">абшкрабе+ш</Form>
            <Form tag="F3S">абшкрабе+</Form>
            <Form tag="F1P">абшкрабё+м</Form>
            <Form tag="F2P">абшкрабяце+</Form>
            <Form tag="F3P">абшкрабу+ць</Form>
            <Form tag="PMS">абшкро+б</Form>
            <Form tag="PFS">абшкрэ+бла</Form>
            <Form tag="PNS">абшкрэ+бла</Form>
            <Form tag="PXP">абшкрэ+блі</Form>
            <Form tag="I2S">абшкрабі+</Form>
            <Form tag="I2P">абшкрабі+це</Form>
            <Form tag="PG">абшкро+бшы</Form>
        </Variant>
    </Paradigm>
    <Paradigm pdgId="1215502" lemma="адтрэ+сціся" tag="VIPRX">
        <Variant id="a" pravapis="A2008" lemma="адтрэ+сціся">
            <Slounik name="piskunou2012" idx="9751">{b}адтрэ´сціся{/b} {i}зак.{/i}, адтрасу´ся, -се´цца, -сяце´ся; {i}ПЧ{/i} адтро´сся, -рэ´слася /// v8{sup}4{/sup} B/</Slounik>
            <Form tag="0">адтрэ+сціся</Form>
            <Form tag="F1S">адтрасу+ся</Form>
            <Form tag="F2S">адтрасе+шся</Form>
            <Form tag="F3S">адтрасе+цца</Form>
            <Form tag="F1P">адтрасё+мся</Form>
            <Form tag="F2P">адтрасяце+ся</Form>
            <Form tag="F3P">адтрасу+цца</Form>
            <Form tag="PMS">адтро+сся</Form>
            <Form tag="PFS">адтрэ+слася</Form>
            <Form tag="PNS">адтрэ+слася</Form>
            <Form tag="PXP">адтрэ+сліся</Form>
            <Form tag="I2S">адтрасі+ся</Form>
            <Form tag="I2P">адтрасі+цеся</Form>
            <Form tag="PG">адтро+сшыся</Form>
        </Variant>
    </Paradigm>
    <Paradigm pdgId="1218472" lemma="заве+рзці" tag="VTPNX" meaning="пачаць вярзці што-небудзь">
        <Variant id="a" pravapis="A2008" lemma="заве+рзці">
            <Slounik name="piskunou2012" idx="59890">{b}заве´рзці{/b}* {i}зак.{/i}, -вярзу´, -вярзе´, -верзяце´; {i}ПЧ{/i} -вёрз, -ве´рзла /// v8{sup}4{/sup} B/</Slounik>
            <Form tag="0">заве+рзці</Form>
            <Form tag="F1S">завярзу+</Form>
            <Form tag="F2S">завярзе+ш</Form>
            <Form tag="F3S">завярзе+</Form>
            <Form tag="F1P">завярзё+м</Form>
            <Form tag="F2P">заверзяце+</Form>
            <Form tag="F3P">завярзу+ць</Form>
            <Form tag="PMS">завё+рз</Form>
            <Form tag="PFS">заве+рзла</Form>
            <Form tag="PNS">заве+рзла</Form>
            <Form tag="PXP">заве+рзлі</Form>
            <Form tag="I2S">завярзі+</Form>
            <Form tag="I2P">завярзі+це</Form>
            <Form tag="PG">завё+рзшы</Form>
        </Variant>
    </Paradigm>
    <Paradigm pdgId="1219702" lemma="зашкрэ+бціся" tag="VIPRX">
        <Variant id="a" pravapis="A2008" lemma="зашкрэ+бціся">
            <Slounik name="piskunou2012" idx="67784">{b}зашкрэ´бціся{/b} {i}зак.{/i}, -рабу´ся, -рабе´цца, -рабяце´ся; {i}ПЧ{/i} -ро´бся, -рэ´блася /// v8{sup}4{/sup} B/</Slounik>
            <Form tag="0">зашкрэ+бціся</Form>
            <Form tag="F1S">зашкрабу+ся</Form>
            <Form tag="F2S">зашкрабе+шся</Form>
            <Form tag="F3S">зашкрабе+цца</Form>
            <Form tag="F1P">зашкрабё+мся</Form>
            <Form tag="F2P">зашкрабяце+ся</Form>
            <Form tag="F3P">зашкрабу+цца</Form>
            <Form tag="PMS">зашкро+бся</Form>
            <Form tag="PFS">зашкрэ+блася</Form>
            <Form tag="PNS">зашкрэ+блася</Form>
            <Form tag="PXP">зашкрэ+бліся</Form>
            <Form tag="I2S">зашкрабі+ся</Form>
            <Form tag="I2P">зашкрабі+цеся</Form>
            <Form tag="PG">зашкро+бшыся</Form>
        </Variant>
    </Paradigm>
    <Paradigm pdgId="1221470" lemma="наве+рзціся" tag="VIPRX">
        <Variant id="a" pravapis="A2008" lemma="наве+рзціся">
            <Slounik name="piskunou2012" idx="102824">{b}наве´рзціся{/b}* {i}зак.{/i}, -вярзу´ся, -вярзе´цца, -верзяце´ся; {i}ПЧ{/i} -вёрзся, -ве´рзлася /// v8{sup}4{/sup} B/</Slounik>
            <Form tag="0">наве+рзціся</Form>
            <Form tag="F1S">навярзу+ся</Form>
            <Form tag="F2S">навярзе+шся</Form>
            <Form tag="F3S">навярзе+цца</Form>
            <Form tag="F1P">навярзё+мся</Form>
            <Form tag="F2P">наверзяце+ся</Form>
            <Form tag="F3P">навярзу+цца</Form>
            <Form tag="PMS">навё+рзся</Form>
            <Form tag="PFS">наве+рзлася</Form>
            <Form tag="PNS">наве+рзлася</Form>
            <Form tag="PXP">наве+рзліся</Form>
            <Form tag="I2S">навярзі+ся</Form>
            <Form tag="I2P">навярзі+цеся</Form>
            <Form tag="PG">навё+рзшыся</Form>
        </Variant>
    </Paradigm>
    <Paradigm pdgId="1222229" lemma="нашкрэ+бці" tag="VTPNX">
        <Variant id="a" pravapis="A2008" lemma="нашкрэ+бці">
            <Slounik name="piskunou2012" idx="109759">{b}нашкрэ´бці{/b} {i}зак.{/i}, -рабу´, -рабе´, -рабяце´; {i}ПЧ{/i} -ро´б, -рэ´бла; {i}ЗЛ{/i} нашкрабі´ /// v8{sup}4{/sup} B/</Slounik>
            <Form tag="0">нашкрэ+бці</Form>
            <Form tag="F1S">нашкрабу+</Form>
            <Form tag="F2S">нашкрабе+ш</Form>
            <Form tag="F3S">нашкрабе+</Form>
            <Form tag="F1P">нашкрабё+м</Form>
            <Form tag="F2P">нашкрабяце+</Form>
            <Form tag="F3P">нашкрабу+ць</Form>
            <Form tag="PMS">нашкро+б</Form>
            <Form tag="PFS">нашкрэ+бла</Form>
            <Form tag="PNS">нашкрэ+бла</Form>
            <Form tag="PXP">нашкрэ+блі</Form>
            <Form tag="I2S">нашкрабі+</Form>
            <Form tag="I2P">нашкрабі+це</Form>
            <Form tag="PG">нашкро+бшы</Form>
        </Variant>
    </Paradigm>
    <Paradigm pdgId="1224588" lemma="пашкрэ+бці" tag="VDPNX" meaning="пашкрэбці што-небудзь і без прамога дапаўнення (чым-небудзь)">
        <Variant id="a" pravapis="A2008" lemma="пашкрэ+бці">
            <Slounik name="piskunou2012" idx="138108">{b}пашкрэ´бці{/b} {i}зак.{/i}, -рабу´, -рабе´, -рабяце´; {i}ПЧ{/i} -ро´б, -рэ´бла; {i}ЗЛ{/i} пашкрабі´ /// v8{sup}4{/sup} B/</Slounik>
            <Form tag="0">пашкрэ+бці</Form>
            <Form tag="F1S">пашкрабу+</Form>
            <Form tag="F2S">пашкрабе+ш</Form>
            <Form tag="F3S">пашкрабе+</Form>
            <Form tag="F1P">пашкрабё+м</Form>
            <Form tag="F2P">пашкрабяце+</Form>
            <Form tag="F3P">пашкрабу+ць</Form>
            <Form tag="PMS">пашкро+б</Form>
            <Form tag="PFS">пашкрэ+бла</Form>
            <Form tag="PNS">пашкрэ+бла</Form>
            <Form tag="PXP">пашкрэ+блі</Form>
            <Form tag="I2S">пашкрабі+</Form>
            <Form tag="I2P">пашкрабі+це</Form>
            <Form tag="PG">пашкро+бшы</Form>
        </Variant>
    </Paradigm>
    <Paradigm pdgId="1224589" lemma="пашкрэ+бціся" tag="VIPRX">
        <Variant id="a" pravapis="A2008" lemma="пашкрэ+бціся">
            <Slounik name="piskunou2012" idx="138109">{b}пашкрэ´бціся{/b} {i}зак.{/i}, -рабу´ся, -рабе´цца, -рабяце´ся; {i}ПЧ{/i} -ро´бся, -рэ´блася /// v8{sup}4{/sup} B/</Slounik>
            <Form tag="0">пашкрэ+бціся</Form>
            <Form tag="F1S">пашкрабу+ся</Form>
            <Form tag="F2S">пашкрабе+шся</Form>
            <Form tag="F3S">пашкрабе+цца</Form>
            <Form tag="F1P">пашкрабё+мся</Form>
            <Form tag="F2P">пашкрабяце+ся</Form>
            <Form tag="F3P">пашкрабу+цца</Form>
            <Form tag="PMS">пашкро+бся</Form>
            <Form tag="PFS">пашкрэ+блася</Form>
            <Form tag="PNS">пашкрэ+блася</Form>
            <Form tag="PXP">пашкрэ+бліся</Form>
            <Form tag="I2S">пашкрабі+ся</Form>
            <Form tag="I2P">пашкрабі+цеся</Form>
            <Form tag="PG">пашкро+бшыся</Form>
        </Variant>
    </Paradigm>
    <Paradigm pdgId="1225346" lemma="прагрэ+бціся" tag="VIPRX">
        <Variant id="a" pravapis="A2008" lemma="прагрэ+бціся">
            <Slounik name="piskunou2012" idx="148296">{b}прагрэ´бціся{/b} {i}зак.{/i}, -рабу´ся, -рабе´цца, -рабяце´ся; {i}ПЧ{/i} прагро´бся, прагрэ´блася; {i}ЗЛ{/i} праграбі´ся /// v8{sup}4{/sup} B/</Slounik>
            <Form tag="0">прагрэ+бціся</Form>
            <Form tag="F1S">праграбу+ся</Form>
            <Form tag="F2S">праграбе+шся</Form>
            <Form tag="F3S">праграбе+цца</Form>
            <Form tag="F1P">праграбё+мся</Form>
            <Form tag="F2P">праграбяце+ся</Form>
            <Form tag="F3P">праграбу+цца</Form>
            <Form tag="PMS">прагро+бся</Form>
            <Form tag="PFS">прагрэ+блася</Form>
            <Form tag="PNS">прагрэ+блася</Form>
            <Form tag="PXP">прагрэ+бліся</Form>
            <Form tag="I2S">праграбі+ся</Form>
            <Form tag="I2P">праграбі+цеся</Form>
            <Form tag="PG">прагро+бшыся</Form>
        </Variant>
    </Paradigm>
    <Paradigm pdgId="1225753" lemma="прашкрэ+бці" tag="VDPNX" meaning="прашкрэбці што-небудзь (шыбу) і без прамога дапаўнення">
        <Variant id="a" pravapis="A2008" lemma="прашкрэ+бці">
            <Slounik name="piskunou2012" idx="152365">{b}прашкрэ´бці{/b} {i}зак.{/i}, -рабу´, -рабе´, -рабяце´; {i}ПЧ{/i} -ро´б, -рэ´бла; {i}ЗЛ{/i} -рабі´ /// v8{sup}4{/sup} B/</Slounik>
            <Form tag="0">прашкрэ+бці</Form>
            <Form tag="F1S">прашкрабу+</Form>
            <Form tag="F2S">прашкрабе+ш</Form>
            <Form tag="F3S">прашкрабе+</Form>
            <Form tag="F1P">прашкрабё+м</Form>
            <Form tag="F2P">прашкрабяце+</Form>
            <Form tag="F3P">прашкрабу+ць</Form>
            <Form tag="PMS">прашкро+б</Form>
            <Form tag="PFS">прашкрэ+бла</Form>
            <Form tag="PNS">прашкрэ+бла</Form>
            <Form tag="PXP">прашкрэ+блі</Form>
            <Form tag="I2S">прашкрабі+</Form>
            <Form tag="I2P">прашкрабі+це</Form>
            <Form tag="PG">прашкро+бшы</Form>
        </Variant>
    </Paradigm>
    <Paradigm pdgId="1225754" lemma="прашкрэ+бціся" tag="VIPRX">
        <Variant id="a" pravapis="A2008" lemma="прашкрэ+бціся">
            <Slounik name="piskunou2012" idx="152366">{b}прашкрэ´бціся{/b} {i}зак.{/i}, -рабу´ся, -рабе´цца, -рабяце´ся; {i}ПЧ{/i} -ро´бся, -рэ´блася; {i}ЗЛ{/i} -рабі´ся /// v8{sup}4{/sup} B/</Slounik>
            <Form tag="0">прашкрэ+бціся</Form>
            <Form tag="F1S">прашкрабу+ся</Form>
            <Form tag="F2S">прашкрабе+шся</Form>
            <Form tag="F3S">прашкрабе+цца</Form>
            <Form tag="F1P">прашкрабё+мся</Form>
            <Form tag="F2P">прашкрабяце+ся</Form>
            <Form tag="F3P">прашкрабу+цца</Form>
            <Form tag="PMS">прашкро+бся</Form>
            <Form tag="PFS">прашкрэ+блася</Form>
            <Form tag="PNS">прашкрэ+блася</Form>
            <Form tag="PXP">прашкрэ+бліся</Form>
            <Form tag="I2S">прашкрабі+ся</Form>
            <Form tag="I2P">прашкрабі+цеся</Form>
            <Form tag="PG">прашкро+бшыся</Form>
        </Variant>
    </Paradigm>
    <Paradigm pdgId="1225847" lemma="прыве+рзціся" tag="VIPRX">
        <Variant id="a" pravapis="A2008" lemma="прыве+рзціся">
            <Slounik name="piskunou2012" idx="153396">{b}прыве´рзціся{/b}* {i}зак.{/i}, -вярзе´цца; {i}ПЧ{/i} -вёрзся, -ве´рзлася /// v8{sup}4{/sup} B/</Slounik>
            <Form tag="0">прыве+рзціся</Form>
            <Form tag="F1S">прывярзу+ся</Form>
            <Form tag="F2S">прывярзе+шся</Form>
            <Form tag="F3S">прывярзе+цца</Form>
            <Form tag="F1P">прывярзё+мся</Form>
            <Form tag="F2P">прыверзяце+ся</Form>
            <Form tag="F3P">прывярзу+цца</Form>
            <Form tag="PMS">прывё+рзся</Form>
            <Form tag="PFS">прыве+рзлася</Form>
            <Form tag="PNS">прыве+рзлася</Form>
            <Form tag="PXP">прыве+рзліся</Form>
            <Form tag="I2S">прывярзі+ся</Form>
            <Form tag="I2P">прывярзі+цеся</Form>
            <Form tag="PG">прывё+рзшыся</Form>
        </Variant>
    </Paradigm>
    <Paradigm pdgId="1226182" lemma="прыскрэ+бціся" tag="VIPRX">
        <Variant id="a" pravapis="A2008" lemma="прыскрэ+бціся">
            <Slounik name="piskunou2012" idx="156020">{b}прыскрэ´бціся{/b}* {i}зак.{/i}, -рабу´ся, -рабе´цца, -рабяце´ся; {i}ПЧ{/i} прыскро´бся, -рэ´блася /// v8{sup}4{/sup} B/</Slounik>
            <Form tag="0">прыскрэ+бціся</Form>
            <Form tag="F1S">прыскрабу+ся</Form>
            <Form tag="F2S">прыскрабе+шся</Form>
            <Form tag="F3S">прыскрабе+цца</Form>
            <Form tag="F1P">прыскрабё+мся</Form>
            <Form tag="F2P">прыскрабяце+ся</Form>
            <Form tag="F3P">прыскрабу+цца</Form>
            <Form tag="PMS">прыскро+бся</Form>
            <Form tag="PFS">прыскрэ+блася</Form>
            <Form tag="PNS">прыскрэ+блася</Form>
            <Form tag="PXP">прыскрэ+бліся</Form>
            <Form tag="I2S">прыскрабі+ся</Form>
            <Form tag="I2P">прыскрабі+цеся</Form>
            <Form tag="PG">прыскро+бшыся</Form>
        </Variant>
    </Paradigm>
    <Paradigm pdgId="1229193" lemma="устрэ+сці" tag="VTPNX">
        <Variant id="a" pravapis="A2008" lemma="устрэ+сці">
            <Slounik name="piskunou2012" idx="199032">{b}устрэ´сці{/b} {i}зак.{/i}, -расу´, -се´, -сяце´; {i}ПЧ{/i} устро´с, -рэ´сла /// v8{sup}4{/sup} B/</Slounik>
            <Form tag="0">устрэ+сці</Form>
            <Form tag="F1S">устрасу+</Form>
            <Form tag="F2S">устрасе+ш</Form>
            <Form tag="F3S">устрасе+</Form>
            <Form tag="F1P">устрасё+м</Form>
            <Form tag="F2P">устрасяце+</Form>
            <Form tag="F3P">устрасу+ць</Form>
            <Form tag="PMS">устро+с</Form>
            <Form tag="PFS">устрэ+сла</Form>
            <Form tag="PNS">устрэ+сла</Form>
            <Form tag="PXP">устрэ+слі</Form>
            <Form tag="I2S">устрасі+</Form>
            <Form tag="I2P">устрасі+це</Form>
            <Form tag="PG">устро+сшы</Form>
        </Variant>
    </Paradigm>
    <Paradigm pdgId="1229897" lemma="шкрэ+бці" tag="VDMNX" meaning="скрэбці каго-небудзь, што-небудзь і без прамога дапаўнення">
        <Variant id="a" pravapis="A2008" lemma="шкрэ+бці">
            <Slounik name="piskunou2012" idx="211816">{b}шкрэ´бці{/b} {i}незак.{/i}, шкрабу´, -бе´, -бяце´; {i}ПЧ{/i} шкро´б, шкрэ´бла; {i}ЗЛ{/i} шкрабі´ /// v8{sup}4{/sup} B/</Slounik>
            <Form tag="0">шкрэ+бці</Form>
            <Form tag="R1S">шкрабу+</Form>
            <Form tag="R2S">шкрабе+ш</Form>
            <Form tag="R3S">шкрабе+</Form>
            <Form tag="R1P">шкрабё+м</Form>
            <Form tag="R2P">шкрабяце+</Form>
            <Form tag="R3P">шкрабу+ць</Form>
            <Form tag="PMS">шкро+б</Form>
            <Form tag="PFS">шкрэ+бла</Form>
            <Form tag="PNS">шкрэ+бла</Form>
            <Form tag="PXP">шкрэ+блі</Form>
            <Form tag="I2S">шкрабі+</Form>
            <Form tag="I2P">шкрабі+це</Form>
            <Form tag="RG">шкрабучы+</Form>
        </Variant>
    </Paradigm>
    <Paradigm pdgId="1229898" lemma="шкрэ+бціся" tag="VIMRX">
        <Variant id="a" pravapis="A2008" lemma="шкрэ+бціся">
            <Slounik name="piskunou2012" idx="211817">{b}шкрэ´бціся{/b} {i}незак.{/i}, шкрабу´ся, -бе´цца, -бяце´ся; {i}ПЧ{/i} шкро´бся, шкрэ´блася /// v8{sup}4{/sup} B/</Slounik>
            <Form tag="0">шкрэ+бціся</Form>
            <Form tag="R1S">шкрабу+ся</Form>
            <Form tag="R2S">шкрабе+шся</Form>
            <Form tag="R3S">шкрабе+цца</Form>
            <Form tag="R1P">шкрабё+мся</Form>
            <Form tag="R2P">шкрабяце+ся</Form>
            <Form tag="R3P">шкрабу+цца</Form>
            <Form tag="PMS">шкро+бся</Form>
            <Form tag="PFS">шкрэ+блася</Form>
            <Form tag="PNS">шкрэ+блася</Form>
            <Form tag="PXP">шкрэ+бліся</Form>
            <Form tag="I2S">шкрабі+ся</Form>
            <Form tag="I2P">шкрабі+цеся</Form>
            <Form tag="RG">шкрабучы+ся</Form>
        </Variant>
    </Paradigm>
</Wordlist>
